【裁判字號】    89,毒抗,481
【裁判日期】    900102
【裁判案由】    觀察、勒戒
【裁判全文】
臺灣高等法院臺南分院刑事裁定          八十九年度毒抗字第四八一號  Ａ
      抗  告  人
      即受處分人  甲  ○  ○
右列抗告人因被告違反毒品危害防制條例案件，不服臺灣嘉義地方法院中華民國八十
九年十一月二十二日裁定（八十九年度毒聲字第一七三四號）提起抗告，本院裁定如
左：
      主      文
原裁定撤銷，發回臺灣嘉義地方法院。
      理      由
一、抗告意旨略以：抗告人即受處分人甲○○前曾自行戒毒，迄今已二年餘，深知毒
    品的危害，更知道再犯的嚴重性，斷無再吸食毒品之可能。抗告人之尿液檢驗呈
    現嗎啡陽性反應，絕對是因吃感冒藥之故，尚請鈞院明察，將原裁定撤銷云云。
二、原裁定意旨略以：被告甲○○前因施用毒品案件，經觀察、勒戒後，認無繼續施
    用毒品之傾向，經臺灣嘉義地方法院檢察署檢察官於民國（下同）八十七年七月
    二十三日，以八十七年度偵字第三七四八號為不起訴處分確定。惟被告復於八十
    九年十月十七日下午六時許採尿前回溯九十六小時內之某時，在某不詳地點，施
    用第一級毒品海洛因乙次，訊據被告雖否認上揭犯行，惟查被告尿液經送檢驗後
    有毒品可待因、嗎啡陽性反應，有長榮管理學院出具之陽性報告乙紙附卷可稽，
    此外，復有刑案資料查註紀錄表在卷可參，被告所辯顯不足採信，其施用毒品犯
    行堪予認定。被告經觀察、勒戒為不起訴處分後，於五年內再犯毒品危害防制條
    例第十條第二項之施用第二級毒品罪嫌，爰依同條例第二十條第三項前段及觀察
    勒戒處分執行條例第三條第一項規定，裁定將被告送勒戒處所觀察、勒戒。
三、經查：本件抗告人即被告甲○○吸食毒品乙案，經嘉義警察局第二分局將抗告人
    之尿液送長榮管理學院檢驗，其結果係呈嗎啡陽性反應，有檢驗報告一份附於警
    卷足憑，而檢察官亦以抗告人再犯施用「第一級」毒品海洛因聲請原審將其處以
    觀察、勒戒處分；今原裁定於主文中諭知抗告人施用「第二級」毒品，應予觀察
    、勒戒之處分，而於理由中第四行載明「．．．在某不詳地點，施用第一級毒品
    海洛因乙次，．．．」，卻又於第八行載明「．．．再犯毒品危害防制條例第十
    條第二項之施用第二級毒品罪嫌，．．．」，則原裁定認定抗告人吸食「第二級
    」毒品之犯行，所憑證據為何原審並未翔實記載；又綜觀全卷，本件犯罪事實之
    相關證據似顯示抗告人所吸食者為第一級毒品，而原審未於主文中諭知吸食第一
    級毒品罪，亦未於理由中詳為指駁，亦有可議。綜上所述，原裁定顯有違誤之處
    ，自應由本院將原裁定撤銷，發回臺灣嘉義地方法院更為適法之裁定。
四、據上論斷，應依刑事訴訟法第四百十三條，裁定如主文。
中    華    民    國      九十      年      一      月        二        日
                                  臺灣高等法院臺南分院刑事第一庭
                                      審判長法官  鄭    文    肅
                                            法官  楊    明    章
            法官  王    浦    傑
右正本證明與原本無異。
不得抗告。
                                      法院書記官  蔡    振    豐
中    華    民    國      九十      年      一      月        五        日


司法院資訊處製作；財團法人民間司法改革基金會備份。
